臺灣屏東地方法院刑事判決　　　　　　　　　　　　　　九十年度訴字第九三八號
　　公　訴　人　臺灣屏東地方法院檢察署檢察官
　　被　　　告　甲○○
右列被告因毒品危害防治條例案件，經檢察官提起公訴（九十年度偵字第二八四九號
），本院判決如左：
     主  文
甲○○轉讓第一級毒品，累犯，處有期徒刑壹年貳月。
     事  實
一、甲○○前因違反煙毒及麻醉藥品管制條例案件，經法院先後判處有期徒刑三年二
    月及三月確定，經聲請定執行刑為三年三月，於八十七年四月十七日執行完畢，
    猶不知悔改，明知海洛因係毒品危害防制條例所管制之第一級毒品，竟基於無償
    轉讓他人施用之犯意，於八十九年十二月十一日十三時許，在其位於台南縣麻豆
    鎮總榮里六十號之二住處，無償轉讓海洛因各零點零伍公克予友人李慶良、施振
    裕二人施用。嗣於同年月二十六日二十三時四十分許，甲○○、李慶良、施振裕
    三人在高雄市○○區○○路與中山高速公路路口處，為員警查獲，並扣得海洛因
    毛重零點八公克。
二、案經高雄市政府警察局移送台灣高雄地方法院檢察署轉呈台灣高等法院檢察署，
    核轉台灣台南地方法院檢察署，再呈台灣高等法院檢察署令准移轉台灣屏東地方
    法院檢察署檢察官偵查起訴。
     理  由
一、被告甲○○矢口否認有何轉讓第一級毒品海洛因之犯行，辯稱海洛因是伊與李慶
    良、施振裕三人共同出資購買的，買完才去伊位於麻豆鎮的家中吸食等語。然查
    ，被告甲○○於八十九年十二月十一日十三時許，因友人李慶良、施振裕來家中
    ，故由被告甲○○請客，提供每人零點零五公克的海洛因供李慶良、施振裕二人
    施用等情，業據被告甲○○於警、偵訊中供述明確（見八十九年十二月二十六日
    警訊筆錄第二頁、八十九年十二月二十七日偵訊筆錄「檢察官問：與李慶良、施
    振裕共同吸食？被告甲○○答：有。檢察官問：查獲之毒品是你們一起購買的？
    被告甲○○答：我出二千元，李慶良出五百元，施振裕沒錢出。檢察官問：八十
    九年十二月十一日下午一點，你是否有拿海洛因給李慶良、施振裕施用？被告甲
    ○○答：有，大約每人零點零五公克。檢察官問：當時他們身上沒有海洛因，才
    拿給他們的？被告甲○○答：因到我家，所以我請客。檢察官問：提供毒品，不
    用拿錢給你？被告甲○○答：沒有。」），核與證人李慶良、施振裕於警、偵訊
    中證述之轉讓毒品情節相符（見八十九年十二月二十六日警訊筆錄第三、五頁
    、八十九年十二月二十七日偵訊筆錄「檢察官問：今年十二月十一日十三時在甲
    ○○家與施振裕三人一起注射海洛因，甲○○說拿給你們各零點零五公克？李慶
    良答：是的，我跟他講如果有給我一點。」及九十年五月十五日偵訊筆錄「檢察
    官問：甲○○有無免費提供給你？證人李慶良答：去年年底在他家免費提供一次
    給我，最後一次即被查獲的那次是大家一起出錢買的。檢察官問：免費提供是多
    少？時間？證人李慶良答：量不知道，時間是下午，去年年底在他家時。」），
    至證人施振裕雖事後翻異前詞，然觀諸被告於警訊中之供述及證人李慶良之證詞
    ，證人李慶良、施振裕原本即有施用毒品之習慣，其二人至被告甲○○家中，由
    身為主人之被告提供毒品供其二人施用，實屬合乎常情而值採信，證人施振裕翻
    異前詞應係出於迴護之意，不足採信。本件事證已明，被告犯行堪以認定。
二、按海洛因係屬毒品危害防制條例第二條第一項第一款所稱之第一級毒品，依法不
    得轉讓，被告甲○○竟無償轉讓予李慶良及施振裕施用，故核其所為，係犯毒品
    危害防制條例第八條第一項之轉讓第一級毒品罪。被告轉讓第一級毒品前持有之
    低度行為，應為轉讓毒品之高度行為所吸收，不另論罪。其同時轉讓第一級毒品
    予李慶良、施振裕二人，係一行為觸犯數罪名，為想像競合犯。又被告前因違反
    肅清煙毒條例案件及麻醉藥品管理條例案件，經法院判處分別有期徒刑三年二月
    及三月確定，而於八十七年四月十七日執行完畢，有台灣屏東地方法院檢察署刑
    案資料查註紀錄表及台灣高等法院被告全國前案紀錄表各一紙在卷可稽，其於五
    年內再犯本件有期徒刑以上之罪，為累犯，應依法加重其刑。爰審酌被告之素行
    、犯罪動機、手段、轉讓毒品之人數及次數、其行為足以戕害他人身心，及犯罪
    後態度等一切情狀，量處如主文所示之刑，以資懲儆。至扣案之海洛因二包（毛
    重零點八公克），雖係被告所有，業據被告自陳在卷，惟因該等扣案物非供本案
    犯罪所用，且已由另案宣告沒收（本院九十年易字第五九一號判決），爰不併予
    宣告沒收。
據上論斷，應依刑事訴訟法第二百九十九條第一項，毒品危害防制條例第八條第一項
，刑法第十一條前段、第五十五條、第四十七條，判決如主文。
本案經檢察官劉俊儀到庭執行職務。
中      華      民      國    九十一    年      一      月      十      日
                                     臺灣屏東地方法院刑事第三庭
                                         審判長法  官  黃國永
                                               法  官  余德正
                   法  官  陳姵君
右正本證明與原本無異。
對於本判決如有不服應於收受送達後十日內向本院提出上訴書狀上訴於台灣高等法院
高雄分院並按他造當事人之人數附具繕本。
                                               書記官   蔡德章
中      華      民      國    九十一    年      一      月      十      日
得上訴
附錄：
毒品危害防制條例第八條
轉讓第一級毒品者，處一年以上七年以下有期徒刑，得併科新台幣一百萬
元以下罰金。
轉讓第二級毒品者，處六月以上五年以下有期徒刑，得併科新台幣七十萬
元以下罰金。
轉讓第三級毒品者，處三年以下有期徒刑，得併科新台幣三十萬元以下罰
金。
前三項之未遂犯罰之。
